臺灣高等法院臺中分院刑事判決　　　　　　　　　九十二年度上訴字第二三六一號
　　上訴人　即
　　被　　　告　丑○○
　　選任辯護人　林文成
　　選任辯護人　魏克仁
　　上訴人　即
　　被　　　告　乙○○
　　指定辯護人　本院公設辯護人　甲○○
右上訴人因強盜等案件，不服臺灣彰化地方法院九十二年度訴字第一二三０號中華民
國九十二年十一月十九日第一審判決（起訴案號：臺灣彰化地方法院檢察署九十二年
度偵字第六九九三、七二七六、七二九七號；併案案號：九十二年度偵字第九七五三
號），提起上訴，本院判決如左：
    主 　　 文
原判決撤銷。
乙○○共同連續意圖為自己不法之所有，攜帶兇器，以強暴、脅迫致使不能抗拒，而
取他人之物，累犯，處有期徒刑拾年拾月。
丑○○共同連續意圖為自己不法之所有，攜帶兇器，以強暴、脅迫致使不能抗拒，而
取他人之物，處有期徒刑拾年。
扣案之西瓜刀壹把沒收。
    事  　　實
一、乙○○曾於民國（下同）八十五年間，因肅清煙毒條例等、詐欺案件，分別經法
    院判處有期徒刑三年六月、四月確定，其又於八十七年間，因偽造文書案件，經
    法院判處有期徒刑六月確定，前揭三案件經法院裁定定應執行刑為有期徒刑四年
    三月確定，於八十八年八月九日縮短刑期假釋出獄交付保護管束，甫於九十年九
    月二十四日假釋期滿執行完畢。詎其仍不知悔改，因缺錢花用，遂與黃烔順共同
    基於意圖為自己不法之所有之概括犯意聯絡，乙○○、丑○○先於附表一所示之
    時間、地點，推由丑○○持客觀上足對人之生命、身體、安全構成威脅，具有危
    險性之兇器剪刀、六角板手等，以附表一、附表三（此部分僅乙○○觸犯）所示
    之方法，連續竊取丙○○、丁○○、鍾文榮、林秋榮等人（詳如附表一、三）之
    自用小客車或汽車車牌，乙○○則在旁把風，得手後即將竊得之自用小客車駛離
    現場或將竊得之車牌取走後懸掛於竊得之車牌號碼ＱＨ─二０五五號自用小客車
    上，以作為強盜時之交通工具。乙○○、丑○○二人又共同前往彰化縣境內之某
    大賣場購得西瓜刀一把，作為強盜之工具後，乙○○、丑○○二人乃共同基於意
    圖為自己不法之所有之概括犯意聯絡，連續於附表二所示之時間、地點，推由丑
    ○○駕駛上開竊得之自用小客車，搭載乙○○共同尋覓作案對象，待選定作案目
    標後，丑○○即駕駛上開自用小客車，利用該自用小客車將騎乘機車或腳踏車之
    被害人逼到路邊，並攔下被害人後，再推由乙○○下車持上開客觀上足對人之生
    命、身體、安全構成威脅，具有危險性之兇器西瓜刀一把，在被害人面前揮舞，
    或並向被害人大喊「搶劫」、「把錢拿出來」等施加脅迫（強盜方式詳如附表二
    ），如附表二所示之被害人庚○○、寅○○○、顧黃美枝、癸○○、子○○、辛○○、戊○○、壬○○、巳○○、己○○等人因見乙○○持西瓜刀心生畏懼，致
    使不能抗拒，任由乙○○強盜被害人所攜帶之皮包或背包，或逕以西瓜刀割斷被
    害人之皮包或背包肩帶後，以強暴強盜該皮包或背包，得手後隨即上車，由丑○○駕駛自用小客車搭載乙○○加速逃逸（強盜財物詳如附表二）。所得現金財物
    ，由乙○○、丑○○二人平分花用，金飾部分則變賣後平分花用，其餘證件等渠
    等認為無價值之物則丟棄。嗣警方持拘票，於九十二年九月八日上午八時許，在
    彰化縣埤頭鄉○○村○○路二三九號乙○○住處拘獲乙○○後；警方再持拘票，
    於九十二年九月十九日下午三時三十分許，在雲林縣斗六市○○路三十一之二十
    二號丑○○之友人住處拘獲丑○○，並由丑○○帶警方前往彰化縣埤頭鄉○○村
    ○○路二四０號前，取出其與乙○○所購得之強盜作案用之西瓜刀一把。
二、案經彰化縣警察局北斗分局報請臺灣彰化地方法院檢察署檢察官偵查起訴及同署
    檢察官偵查後移送併辦。
    理　　  由
一、本院初次訊據被告丑○○對於右揭事實均坦承不諱，僅請求從輕量刑（見本院卷
    第二六、二七頁），被告乙○○於本院審理時則稱附表一部分，確實有做，而附
    表二，其中編號一、二、三、四、五、六、七部分有做，其餘沒做，亦無附表三
    部分犯行等語置辯。然查被告乙○○、丑○○於原審訊問時以坦承有附表一、二
    等犯行（見原審卷第八二至九二頁），附表三部分被告乙○○於本院訊問時亦曾
    坦承此部分之犯（見本院卷第一二九頁）。核與被害人丙○○、丁○○、辰○○
    、庚○○、寅○○○、顧黃美枝、癸○○、子○○、辛○○、戊○○、壬○○、
    巳○○、己○○、林秋榮等人指述，及證人吳建興、廖建雄、王裕仁、劉經林證
    述情節相符，被告乙○○事後以其未犯附表二編號八、九、十之部分及附表三部
    分，然被告於偵查及原審已坦承附表二編號八、九、十等此部分之犯行，於偵查
    中及本院訊問時亦承認有附表三之犯行，且此部分之被害人壬○○、巳○○、己○○等，已明確指認被告乙○○確係強盜其等財物之人無誤（見本院卷第二一四
    、二一五、一九四至一九六頁），又經被害人林秋榮、證人廖建雄、王裕仁、劉
    經林指陳明確（見九十二年度偵字第九七五三號卷第二六至三四頁），被告乙○○事後所辯顯不足採信。被告丑○○利用其所駕駛之自用小客車，將騎乘機車或
    腳踏車之被害人逼到路邊，並攔下被害人後，再由被告乙○○下車持客觀上足對
    人之生命、身體、安全構成威脅，具有危險性之兇器西瓜刀一把，在被害人面前
    揮舞，或並向被害人大喊「搶劫」、「把錢拿出來」，或以西瓜刀架在被害人脖
    子上，施加強暴、脅迫，客觀上顯已致令他人因顧及自身生命安危，不敢輕易與
    之抵抗，主觀上各該被害人亦皆感到害怕驚懼，自由決定意志受有明顯侵害，被
    告所為自已達於致令他人不能抗拒之強暴、脅迫程度，殆屬無疑，此外並有查詢
    車輛認可資料、贓物認領保管單、金飾買入登記簿、內政部警政署刑事警察局鑑
    驗書、照片等在卷可稽，復有被告二人犯案時所用之西瓜刀一把扣案可稽佐證，
    本件事證已臻明確，被告二人犯行均堪認定。
二、查剪刀、六角板手及西瓜刀客觀上足對人之生命、身體安全構成威脅，具有危險
    性，顯足供作兇器使用。是核被告二人就附表一所為，均係犯刑法第三百二十一
    條第一項第三款之攜帶兇器竊盜罪；就附表二所為，係犯強盜罪而有刑法第三百
    二十一條第一項第三款攜帶兇器而犯之之形，均係犯同法第三百三十條第一項之
    攜帶兇器強盜罪。被告乙○○就附表三部分係犯刑法第三百二十條第一項之竊盜
    罪，被告二人間就附表一之竊盜犯行及附表二之強盜犯行，有犯意聯絡及行為分
    擔，均應論以共同正犯。被告乙○○所犯附表三部分與其所犯附表一之部分有連
    續犯之關係，且被告二人先後多次竊盜犯行、多次強盜犯行，時間各自緊接，犯
    罪構成要件相同，顯均係基於概括之犯意反覆為之，均各應依連續犯分別論以一
    罪，並均依法加重其刑。被告二人所犯上開連續竊盜罪、連續強盜罪二罪間，具
    有方法、目的之牽連關係，為牽連犯，應從一較重之連續強盜罪論處。被告乙○○於強盜被害人子○○時，於持西瓜刀要割斷被害人子○○皮包之帶子時，割傷
    被害人子○○左手虎口處（傷害部分未據告訴），又被告乙○○於強盜被害人戊○○時，持西瓜刀割傷被害人戊○○之右手（傷害部分未據告訴），並搶走被害
    人背在身上之皮包，得手後即坐上車逃逸部分，被告乙○○均辯稱：係於持西瓜
    刀拉扯中致被害人子○○、戊○○受有傷害等語，按犯強盜罪，於實施強暴行為
    之過程中，如別無傷害之故意，僅因拉扯致被害人受有傷害，乃施強之當然結果
    ，不另論傷害罪，經查被告乙○○係於持西瓜刀要割斷被害人皮包之帶子時，而
    割傷被害人，應係施強暴之當然結果，且傷害部分均未經被害人告訴，故不另論
    傷害罪，附此敘明。又公訴人雖認被告二人涉犯附表一編號三竊取被害人鍾文榮
    所有之ＰＵ─五六七五號車牌二面之犯行，與前揭罪名間犯意各別、行為互殊，
    應分論併罰，惟被告二人一開始即竊取他人之自用小客車作為強盜之工具，嗣後
    被告二人因數次利用竊得之車牌號碼ＱＨ─二０五五號自用小客車作為強盜之工
    具，怕已有被害人記下車號報案，故又竊取ＰＵ─五六七五號車牌，並將之懸掛
    於強盜作案用之車牌號碼ＱＨ─二０五五號自用小客車，以避免引起警方注意而
    為警查獲，故被告二人前揭竊取車牌之犯行，應係包括於渠等先前連續竊盜之概
    括犯意中，並與連續強盜部分具有牽連犯之關係，公訴人認被告二人此竊盜車牌
    部分係另行起意，而應予分論併罰，尚有未洽，附此敘明。查被告乙○○曾於八
    十五年間，因肅清煙毒條例等、詐欺案件，分別經法院判處有期徒刑三年六月、
    四月確定，其又於八十七年間，因偽造文書案件，經法院判處有期徒刑六月確定
    ，前揭三案件經法院裁定定應執行刑為有期徒刑四年三月確定，於八十八年八月
    九日縮短刑期假釋出獄交付保護管束，甫於九十年九月二十四日假釋期滿執行完
    畢，此有刑案資料查註紀錄表及本院被告全國前案紀錄表等在卷可按，被告乙○○於有期徒刑執行完畢後，五年以內再犯本件有期徒刑以上之罪，為累犯，應依
    刑法遞加重其刑。被告二人利用其所駕駛之自用小客車，將騎乘機車或腳踏車之
    被害人逼到路邊，並攔下被害人後，再由被告乙○○下車持客觀上足對人之生命
    、身體、安全構成威脅，具有危險性之兇器西瓜刀一把，在被害人面前揮舞，或
    並向被害人大喊「搶劫」、「把錢拿出來」，或以西瓜刀架在被害人脖子上，顯
    有施加強暴、脅迫，原審主文僅敘明以強暴，而漏列脅迫，即有未當，又被告乙○○部分未及併予審理附表三部分，亦有未當，被告乙○○上訴否認部分犯行，
    被告丑○○請求從輕量刑，雖均無理由，惟原審判決既有可議，自應由本院將原
    審判決撤銷改判，爰審酌被告二人持西瓜刀強盜手段，侵害他人之財物安全，除
    對於被害人受侵害之際，心理、精神恐慌不安外，縱案件破獲後，猶然心存餘悸
    ，經久難以平釋，自不宜輕縱，方能促其醒悟悛改及被告二人犯罪之動機、方法
    、手段、情節、強盜之次數、所得利益暨犯罪後之態度等一切情狀，各量處如主
    文第二、三項所示之刑。扣案之西瓜刀一把係被告二人所有，供犯罪所用之物，
    爰併予宣告沒收。
三、據上論結，應依刑事訴訟法第三百六十九條第一項前段、第三百六十四條、第二
    百九十九條第一項前段、刑法第二十八條、第三百二十一條第一項第三款、第三
    百三十條第一項、第五十六條、第五十五條、第四十七條、第三十八條第一項第
    二款，判決如主文。
本案經檢察官卯○○到庭執行職務。
中      華      民      國　  　九十三   年       四      月   二十七   日
                                    臺灣高等法院臺中分院刑事第三庭
                                          審判長法　官  陳  朱  貴
                                                法　官　廖　柏　基
                                                法  官　劉　連　星
右正本證明與原本無異。
如不服本判決應於收受送達後十日內向本院提出上訴書狀，其未敘述上訴之理由者並
得於提起上訴後十日內向本院補提理由書（均須按他造當事人之人數附繕本）。
                                                書記官　李　妍　嬅
中      華      民      國　  　九十三   年       四      月   二十八   日
附錄法條
刑法第三百二十一條
犯竊盜罪而有左列情形之一者，處六月以上五年以下有期徒刑：
一、於夜間侵入住宅或有人居住之建築物、船艦或隱匿其內而犯之者。
二、毀越門扇、牆垣或其他安全設備而犯之者。
三、攜帶兇器而犯之者。
四、結夥三人以上而犯之者。
五、乘火災、水災或其他災害之際而犯之者。
六、在車站或埠頭而犯之者。
前項之未遂犯罰之。
刑法第三百三十條
犯強盜罪而有第三百二十一條第一項各款情形之一者，處五年以上十二年以下有期徒
刑。
前項之未遂犯罰之。
附表一：
┌──┬─────┬─────┬───┬───────────┬────┐
│編號│犯罪時間  │犯罪地點  │被害人│犯  罪  手  法        │所得財物│
│    │          │          │      │                      │        │
├──┼─────┼─────┼───┼───────────┼────┤
│一  │九十二年八│彰化縣埤頭│丙○○│乙○○與丑○○二人於上│車牌號碼│
│    │月三十日五│鄉合興村永│      │記犯罪時、地，共同基於│七Ｌ─六│
│    │時許      │興街二十三│      │意圖為二人不法所有之犯│四七三號│
│    │          │號前      │      │意聯絡，由丑○○以剪刀│自小客車│
│    │          │          │      │破壞車門，再以六角板手│        │
│    │          │          │      │破壞車頭鎖，乙○○則在│        │
│    │          │          │      │旁把風，共同竊取被害人│        │
│    │          │          │      │所有車牌號碼七Ｌ─六四│        │
│    │          │          │      │七三號自小客車作為犯案│        │
│    │          │          │      │車輛，並於作案後由吳清│        │
│    │          │          │      │發、丑○○二人將該車棄│        │
│    │          │          │      │置於彰化縣埤頭鄉埤頭村│        │
│    │          │          │      │新興路三三九號前。    │        │
├──┼─────┼─────┼───┼───────────┼────┤
│二  │九十二年九│彰化縣永靖│丁○○│乙○○與丑○○二人於上│車牌號碼│
│    │月五日七時│鄉水南村永│      │記犯罪時、地，共同基於│ＱＨ─二│
│    │許        │西路一三五│      │意圖為二人不法所有之犯│○五五號│
│    │          │號前      │      │意聯絡，由丑○○以剪刀│自小客車│
│    │          │          │      │破壞車門，再以六角板手│        │
│    │          │          │      │破壞車頭鎖，乙○○則在│        │
│    │          │          │      │旁把風，共同竊取被害人│        │
│   │          │          │      │所有車牌號碼ＱＨ─二○│        │
│    │          │          │      │五五號自小客車作為犯案│        │
│    │          │          │      │車輛，並於作案後由黃炯│        │
│    │          │          │      │順、乙○○二人將該車棄│        │
│    │          │          │      │置於彰化縣溪州鄉○○路│        │
│    │          │          │      │旁。                  │        │
├──┼─────┼─────┼───┼───────────┼────┤
│三  │九十二年九│彰化縣北斗│鍾文榮│乙○○與丑○○二人於上│ＰＵ─五│
│    │月六日十七│鎮地○路文│      │記犯罪時、地，共同基於│六七五號│
│    │時五十五分│子巷口    │      │意圖為自己不法所有之犯│車牌二面│
│    │          │          │      │意聯絡，以六角板手共同│        │
│    │          │          │      │竊取被害人所有之ＰＵ─│        │
│    │          │          │      │五六七五號車牌二面，得│        │
│    │          │          │      │手後將之懸掛於作案之Ｑ│        │
│    │          │          │      │Ｈ─二○五五號自小客車│        │
│    │          │          │      │上，嗣後並由丑○○、吳│        │
│    │          │          │      │清發二人將懸掛於該車牌│        │
│    │          │          │      │之車輛棄置於彰化縣溪州│        │
│    │          │          │      │鄉○○路旁。          │        │
└──┴─────┴─────┴───┴───────────┴────┘
附表二：
┌──┬─────┬─────┬───┬───────────┬────┐
│編號│犯罪時間  │犯罪地點  │被害人│  犯  罪  手  法      │所得財物│
│    │          │          │      │                      │        │
├──┼─────┼─────┼───┼───────────┼────┤
│一  │九十二年八│彰化縣北斗│庚○○│丑○○、乙○○二人於上│計強盜背│
│    │月三十日五│鎮大新里新│      │述時、地，由丑○○駕駛│包一只、│
│    │時五十分  │工一路七十│      │竊得之七Ｌ─六四七三號│現金新台│
│    │          │九號前    │      │自用小客車，利用車輛將│幣陸佰元│
│    │          │          │      │騎機車之被害人逼到路旁│、印章、│
│    │          │          │      │，並攔下被害人後，再由│存摺、金│
│    │          │          │      │乙○○下車手持西瓜刀對│融卡、機│
│    │          │          │      │被害人大喊「搶劫」，致│車行照、│
│    │          │          │      │使被害人心生畏懼而不能│身分證等│
│    │          │          │      │抗拒，任由乙○○以西瓜│。      │
│    │          │          │      │刀強行割斷被害人之背包│        │
│    │          │          │      │，強盜背包後離去。    │        │
├──┼─────┼─────┼───┼───────────┼────┤
│二  │九十二年八│彰化縣北斗│謝王秀│丑○○、乙○○二人於上│計強盜皮│
│    │月三十日六│鎮○○路與│英    │述時、地，以右記之相同│包一只、│
│    │時五分    │中興街口  │      │手法，由乙○○下車手持│現金貳仟│
│    │          │          │      │西瓜刀，致被害人因心生│伍佰元、│
│    │          │          │      │畏懼，而不能抗拒，任由│18Ｋ金項│
│    │          │          │      │乙○○強盜被害人之皮包│鍊一條等│
│    │          │          │      │及強行取走被害人脖子上│物。    │
│    │          │          │      │之項鍊一條後離去。    │        │
├──┼─────┼─────┼───┼───────────┼────┤
│三  │九十二年九│彰化縣北斗│顏黃美│丑○○、乙○○二人於上│強盜皮包│
│    │月二日五時│鎮○○路與│枝    │述時、地，以右記之相同│一只、帳│
│    │許        │中興街口  │      │手法，由丑○○駕駛竊得│冊、現金│
│    │          │          │      │之深色贓車（車號不詳）│新台幣壹│
│    │          │          │      │搭載乙○○，再由乙○○│萬元等物│
│    │          │          │      │下車手持西瓜刀，致被害│。      │
│    │          │          │      │人因心生畏懼而不能抵抗│        │
│    │          │          │      │，任由乙○○強盜被害人│        │
│    │          │          │      │置於機車腳踏板上之皮包│        │
│    │          │          │      │後離去，離去時並將被害│        │
│    │          │          │      │人之機車推倒。        │        │
├──┼─────┼─────┼───┼───────────┼────┤
│四  │九十二年九│彰化縣溪湖│癸○○│丑○○、乙○○二人於上│強盜皮包│
│    │月二日七時│鎮○○路  │      │述時、地，以右記之相同│一只、手│
│    │五十分許  │          │      │手法，由乙○○下車手持│機一只、│
│    │          │          │      │西瓜刀對被害人大喊「搶│現金新台│
│    │          │          │      │劫」，致被害人因心生畏│幣壹仟伍│
│    │          │          │      │懼而不能抗拒，任由吳清│佰元、帳│
│    │          │          │      │發以西瓜刀強行割斷被害│單、機車│
│    │          │          │      │人之皮包，強盜被害人之│行照等。│
│    │          │          │      │皮包後離去。          │        │
├──┼─────┼─────┼───┼───────────┼────┤
│五  │九十二年九│彰化縣溪湖│子○○│丑○○、乙○○二人於上│計強盜皮│
│    │月三日十九│鎮○○路  │      │述時、地，以前述之相同│包一只、│
│    │時三十分  │          │      │手法，由丑○○駕駛竊得│手機一支│
│    │          │          │      │之深色贓車（車號不詳）│、現金新│
│    │          │          │      │搭載乙○○，再由乙○○│台幣伍仟│
│    │          │          │      │下車手持西瓜刀強盜被害│元、提款│
│    │          │          │      │置於機車腳踏板上之皮包│卡、身分│
│    │          │          │      │，欲離去時，因被害人手│證件、信│
│    │          │          │      │中仍拉住皮包，身體乃被│用卡等物│
│    │          │          │      │拉進該自小客車內，拖行│。      │
│    │          │          │      │近百公尺後，歹徒乃持刀│        │
│    │          │          │      │割斷該皮包之帶子，致割│        │
│    │          │          │      │傷被害人之虎口處，而擺│        │
│    │          │          │      │脫被害人，得手後即駕車│        │
│    │          │          │      │迅速逃逸。            │        │
├──┼─────┼─────┼───┼───────────┼────┤
│六  │九十二年九│彰化縣溪湖│辛○○│丑○○、乙○○二人於上│計現金新│
│    │月二日四時│鎮○○路  │      │述時、地，以前述之相同│台幣貳仟│
│    │許        │          │      │手法，由丑○○駕駛竊得│餘元。  │
│    │          │          │      │之深色贓車（車號不詳）│        │
│    │          │          │      │搭載乙○○，再由乙○○│        │
│    │          │          │      │手持西瓜刀架在被害人脖│        │
│    │          │          │      │子上，大喊「把錢交出來│        │
│    │          │          │      │ 」，致被害人因心生畏 │        │
│    │          │          │      │懼而不能抗拒，遂交出身│        │
│    │          │          │      │上之現金二仟餘元後，黃│        │
│    │       │          │      │炯順、乙○○二人始駕車│        │
│    │          │          │      │離去。                │        │
├──┼─────┼─────┼───┼───────────┼────┤
│七  │九十二年九│雲林縣西螺│戊○○│丑○○、乙○○二人於上│計強盜皮│
│    │月五日十四│鎮新豐里新│      │述時、地，以前述之相同│包一只、│
│    │時五分    │社路一五八│      │手法，由丑○○駕駛竊得│現金新台│
│    │          │號前      │      │之車牌號碼ＱＨ─二○五│幣拾多萬│
│    │          │          │      │五號贓車搭載乙○○，再│元、美金│
│    │          │          │      │由乙○○下車手持西瓜刀│肆佰元、│
│    │          │          │      │，致被害人因心生畏懼而│澳幣、白│
│    │          │          │      │不能抗拒，任由乙○○以│金項鍊二│
│    │          │          │      │西瓜刀強行割斷被害人背│條、紅寶│
│    │          │          │      │在身上之皮包，並因而割│石戒指、│
│    │          │          │      │傷被害人之右手後，取走│鑲鑽耳環│
│    │          │          │      │被害人之皮包後迅速離去│、手機一│
│    │          │          │      │。                    │支等物。│
├──┼─────┼─────┼───┼───────────┼────┤
│八  │九十二年九│彰化縣溪湖│壬○○│丑○○、乙○○於上述時│計強盜背│
│    │月五日十九│鎮○○路國│      │、地，以前述之相同手法│包一只、│
│    │時十五分  │發紡織後方│      │，由丑○○駕駛竊得之車│手機一只│
│    │          │          │      │牌號碼ＱＨ─二○五五號│、現金新│
│    │          │          │      │自小客車搭載乙○○，再│台幣壹萬│
│    │          │          │      │由乙○○下車手持西瓜刀│伍仟元。│
│    │          │          │      │大喊「搶劫、把錢拿出來│、金融卡│
│    │          │          │      │」，致使被害人心生畏懼│、健保卡│
│    │          │          │      │而不能抗拒，任由乙○○│、身分證│
│    │          │          │      │強行取走被害人皮包後離│、汽車駕│
│    │          │          │      │去。                  │照、機車│
│    │          │          │      │                      │駕照及行│
│    │          │          │      │                      │照等。  │
├──┼─────┼─────┼───┼───────────┼────┤
│九  │九十二年九│彰化縣溪湖│巳○○│丑○○、乙○○二人於上│計強盜皮│
│    │月五日十九│鎮○○路四│      │述時、地，以前述之相同│包一只、│
│    │時二十分  │十七號前  │      │手法，由丑○○駕駛竊得│手機一只│
│    │          │          │      │之車牌號碼ＱＨ─二○五│、現金新│
│    │          │          │      │五號自小客車搭載乙○○│台幣參仟│
│    │          │          │      │，再由乙○○下車手持西│元等物。│
│    │          │          │      │瓜刀大喊「搶劫、把錢拿│        │
│    │          │          │      │出來」，致使被害人心生│        │
│    │          │          │      │畏懼而不能抗拒，任由吳│        │
│    │          │          │      │清發強行取走被害人皮包│        │
│    │          │          │      │後離去。              │        │
├──┼─────┼─────┼───┼───────────┼────┤
│十  │九十二年九│彰化縣竹塘│己○○│丑○○、乙○○二人於上│計皮包一│
│    │月五日二十│鄉竹元村東│      │述時、地，以前述之相同│只、健保│
│    │二時五十分│陽路三十號│      │手法，由丑○○駕駛竊得│卡、信用│
│    │          │前        │      │之車牌號碼ＱＨ─二○五│卡、身分│
│    │          │          │      │五號自小客車搭載乙○○│證、金融│
│    │          │          │      │，再由乙○○下車手持西│卡、身分│
│    │          │          │      │瓜刀大喊「搶劫」，致使│證、金融│
│    │          │          │      │被害人心生畏懼而不能抗│卡、現金│
│    │          │          │      │拒，任由乙○○強行取走│新台幣壹│
│    │          │          │      │被害人置於機車腳踏板上│佰伍拾元│
│    │          │          │      │之皮包後離去。        │、機車駕│
│   │          │          │      │                      │照及行照│
│    │          │          │      │                      │等物。  │
└──┴─────┴─────┴───┴───────────┴────┘
附表三：
┌──┬─────┬─────┬───┬───────────┬────┐
│編號│犯罪時間  │犯罪地點  │被害人│  犯  罪  手  法      │所得財物│
│    │          │          │      │                      │        │
├──┼─────┼─────┼───┼───────────┼────┤
│一  │九十二年八│彰化縣北斗│林秋榮│乙○○於上揭時、地，竊│車牌一面│
│    │月十二日晚│鎮○○街四│      │取被害人林秋榮自用小客│　　　　│
│    │上　　　  │十七號前　│      │車牌ＳＱ－四三二三號一│        │
│    │          │　　　    │      │面                    │        │
│    │          │          │      │                      │        │
│    │          │          │      │                      │        │
│    │          │     │      │                      │        │
│    │          │          │      │                      │        │
└──┴─────┴─────┴───┴───────────┴────┘
                                                                    Ｉ
